【裁判字號】    90,台上,2129
【裁判日期】    900412
【裁判案由】    偽造貨幣
【裁判全文】
最高法院刑事判決                                九十年度台上字第二一二九號
    上  訴  人  甲○○
右上訴人因偽造貨幣案件，不服台灣高等法院中華民國八十七年十二月十六日第二審
判決（八十七年度上訴字第四八七一號，起訴案號：台灣士林地方法院檢察署八十七
年度偵字第二二六○、三二六二號），提起上訴，本院判決如左：
    主  文
上訴駁回。
    理  由
按刑事訴訟法第三百七十七條規定：上訴於第三審法院，非以判決違背法令為理由，
不得為之。是提起第三審上訴，應以原判決違背法令為理由，係屬法定要件。且必須
依據卷內資料為具體之指摘，並足據以辨認原判決已具備違背法令之形式，始屬相當
。本件原判決維持第一審論處上訴人甲○○意圖供行使之用，而收集偽造之通用貨幣
，累犯罪刑，駁回上訴人在第二審之上訴，已明所憑證據及認定理由。對於上訴人
否認犯罪之所辯，何以係卸責之詞，不足採信，亦已依據卷內證據資料，逐一指駁。
並明同案被告林恭慶於一審審理時所為異於警、偵時及一審調查中之供述，係事後
迴護上訴人之詞，亦無足採，綦詳。原判決從形式上觀察，並無違背法令之情形存在
。上訴意旨略稱：原判決事實謂民國八十七年三月一日上午六時十分許，經警方至上
訴人之住處查證，起出偽造之通用紙幣仟元假鈔一張而悉上情云云，何以證明上訴人
有意圖供行使之用，並未審究查明，不無可議。又被查獲之該張仟元假鈔，係在上訴
人住處查獲，並未流入市面，原判決理由竟謂影響金融秩序，其判決即有理由矛盾之
違法。查原判決事實所認定上開仟元假鈔，於上述時間，在上訴人原住處台北市○○
路五十三巷八號二樓查獲，係上訴人意圖供行使之用，而收集，已明其所憑證據及
認定理由，並引據本院二十六年渝上字第八六七號判例說明「收集」之定義，自無不
當。且說明上訴人不知自食其力，竟意圖供行使之用而收集偽鈔，圖思不勞而獲，影
響金融秩序，……並無理由矛盾之違法。至刑法第一百九十六條第一項之罪，明定處
三年以上十年以下有期徒刑，得併科五千元以下罰金。原判決以上訴人累犯，應予依
法加重其刑，維持第一審判處有期徒刑三年六月，於法並無不合，上訴意旨指稱判處
上訴人有期徒刑三年，有事實與理由矛盾之違法，不無誤會。衡以上述說明，應認其
上訴為違背法律上之程式，予以駁回。
據上論結，應依刑事訴訟法第三百九十五條前段，判決如主文。
中      華      民      國     九十     年      四      月     十二     日
                              最高法院刑事第三庭
                                  審判長法官  陳  錫  奎
                                        法官  劉  敬  一
                                        法官  洪  清  江
                                        法官  李  伯  道
                                        法官  呂  丹  玉
      右正本證明與原本無異
                                              書  記  官
中      華      民      國     九十     年      四      月     十八     日


司法院資訊處製作；財團法人民間司法改革基金會備份。
